臺灣高等法院刑事裁定
110年度聲字第4054號
聲  請  人  臺灣高等檢察署檢察官
受  刑  人  
即  被  告  徐盛國


上列聲請人因受刑人數罪併罰有二裁判以上，聲請定其應執行之
刑（聲請案號：臺灣高等檢察署110年度執聲字第1793號），本
院裁定如下：
    主  文
徐盛國犯如附表所示各罪所處之刑，應執行有期徒刑壹年貳月，
如易科罰金，以新臺幣壹仟元折算壹日。
    理  由
一、聲請意旨略以：上列受刑人即被告徐盛國（下稱受刑人）因
    違反家庭暴力防治法等數罪，先後經判決確定如附表所示，
    應依刑法第53條、第51條第5款規定，定其應執行之刑，爰
    依刑事訴訟法第477條第1項聲請裁定等語。
二、按裁判確定前犯數罪者，併合處罰之；又數罪併罰，有二裁
    判以上者，依刑法第51條之規定，定其應執行之刑，同法第
    50條第1項前段、第53條分別定有明文。次按法律上屬於自
    由裁量之事項，有其外部性界限及內部性界限，並非概無拘
    束。依據法律之具體規定，法院應在其範圍選擇為適當之裁
    判者，為外部性界限；而法院為裁判時，應考量法律之目的
    ，及法律秩序之理念所在者，為內部性界限。法院為裁判時
    ，二者均不得有所踰越。在數罪併罰，有二裁判以上，定其
    應執行之刑時，固屬於法院自由裁量之事項，然仍應受前揭
    外部性界限及內部性界限之拘束（最高法院94年度台非字第
    233號判決意旨參照）。而刑事訴訟法第370條第2項規定：
    「前項所稱刑，指宣告刑及數罪併罰所定應執行之刑。」已
    針對第二審上訴案件之定應執行之刑，明定有不利益變更禁
    止原則之適用，而分屬不同案件之數罪併罰，倘一裁判宣告
    數罪之刑，曾經定其執行刑，再與其他裁判宣告之刑定其執
    行刑時，在法理上亦應同受此原則之拘束，亦即另定之執行
    刑，其裁量所定之刑期，不得較重於前定之執行刑加計後裁
    判宣告之刑之總和（最高法院103年度第14次刑事庭會議決
    議可供參考）。至受刑人犯應併合處罰之數罪，經法院以判
    決或裁定定其數罪之應執行刑確定者，該數罪是否執行完畢
    ，均係以所定之應執行刑全部執行完畢為斷，其在定應執行
    刑之前已先執行之有期徒刑之罪，因嗣後與他罪合併定應執
    行刑，而由檢察官換發執行指揮書執行應執行刑者，其前已
    執行之有期徒刑部分，僅應予扣除，不能認為已執行完畢，
    非謂即不符數罪併罰要件，合先敘明。
三、經查，受刑人因違反家庭暴力防治法等數罪，分別經臺灣新
    竹地方法院及本院判處如附表編號1至5所示之刑，均經確定
    在案，此有上開各判決、本院被告前案紀錄表存卷可佐。茲
    檢察官向最後事實審之本院聲請定其應執行之刑，本院審核
    認其聲請於法尚無不合，並審酌受刑人如附表各罪所示刑度
    之外部限制（總刑期為有期徒刑1年7月），附表編號1至2所
    示之罪前經臺灣新竹地方法院以109年度聲字第885號裁定應
    執行有期徒刑8月、附表編號3至5所示之罪前經本院以110年
    度上訴字第1659號判決定應執行有期徒刑8月，故此次應於
    有期徒刑1年4月以下定其應執行之刑，考量受刑人所犯附表
    編號3至5所示之罪均為違反保護令罪，其犯罪類型、行為態
    樣、動機各相同或相類，且係於民國109年1、2月間密集以
    相近之犯罪手法犯之，責任非難重複程度較高，然與附表編
    號1、2所示之妨害公務執行罪、不能安全駕駛致交通危險罪
    之罪質完全不同，是就附表各罪為整體非難評價，為貫徹前
    揭刑法量刑公平正義理念之內部限制，定其應執行之刑如主
    文所示，並諭知易科罰金之折算標準（本院已發函請受刑人
    於文到3日內具狀陳述意見，然受刑人於110年11月2日收函
    後，迄今仍未對本件定執行刑表示意見）。　　
四、至於附表編號1、2所示之罪，受刑人業已於110年3月4日徒
    刑執行完畢，惟本件附表編號1、2既與附表編號3至5所示之
    罪合於數罪併罰之要件，則其數罪併罰所定應執行之刑尚未
    全部執行完畢，仍應就附表編號1至5之數罪合併定其應執行
    之刑，僅係檢察官就已執行之附表編號1、2所示部分，於換
    發執行指揮書時，予以扣除，附此敘明。　　
據上論斷，應依刑事訴訟法第477條第1項，刑法第53條、第51條
第5款、第41條第1項前段、第8項，裁定如主文。　　
中　　華　　民　　國　　110 　年　　11　　月　　30　　日
                    刑事第八庭  審判長法　官　陳世宗
                                      法　官　林呈樵
                                      法　官　吳勇毅
以上正本證明與原本無異。
不得抗告。
                                      書記官  許家慧
中　　華　　民　　國　　110 　年　　11　　月　　30　　日
附表：
編號  1 2 3 罪名  妨害公務執行罪 不能安全駕駛致交通危險罪 違反保護令罪 宣告刑  有期徒刑3月 有期徒刑6月 有期徒刑3月 犯罪日期  108/12/02 109/03/24 109/01/08 偵查（自訴）機關年度案號  新竹地檢108年度偵字第13289號 新竹地檢109年度速偵字第395號 新竹地檢109年度偵字第971號等 最後事實審 法院 新竹地院 新竹地院 本院  案號 109年度竹簡字第298號 109年度竹北交簡字第227號 110年度上訴字第1659號  判決日期 109/03/26 109/04/15 110/08/12 確定判決 法院 新竹地院 新竹地院 本院  案號 109年度竹簡字第298號 109年度竹北交簡字第227號 110年度上訴字第1659號  判決確定日期 109/04/28 109/05/25 110/08/12 是否為得易科罰金之案件  是 是 是 備註  新竹地檢109年度執字第2547號 新竹地檢109年度執字第2737號 新竹地檢110年度執字第3820號   編號1至2前經新竹地院以109年度聲字第885號裁定應執行有期徒刑8月（109年執更字第1242號）（已執畢）  編號3至5前經本院以110年度上訴字第1659號判決應執行有期徒刑8月 

編號  4 5 以下空白 罪名  違反保護令罪 違反保護令罪  宣告刑  有期徒刑5月 有期徒刑2月  犯罪日期  109/01/22 109/02/23  偵查（自訴）機關年度案號  新竹地檢109年度偵字第971號等 新竹地檢109年度偵字第971號等  最後事實審 法院 本院 本院   案號 110年度上訴字第1659號 110年度上訴字第1659號   判決日期 110/08/12 110/08/12  確定判決 法院 本院 本院   案號 110年度上訴字第1659號 110年度上訴字第1659號   判決確定日期 110/08/12 110/08/12  是否為得易科罰金之案件  是 是  備註  新竹地檢110年度執字第3820號     編號3至5前經本院以110年度上訴字第1659號判決應執行有期徒刑8月